【裁判字號】    90,易,361
【裁判日期】    900301
【裁判案由】    賭博等
【裁判全文】
臺灣臺中地方法院刑事判決                            九十年度易字第三六一號
    公  訴  人  台灣台中地方法院檢察署檢察官
    被      告  己○○
右列被告因賭博等案件，經檢察官提起公訴（八十九年度偵字第一三八七二號），本
院判決如左：
    主  文
己○○共同以賭博為常業，處有期徒刑參月，如易科罰金，以參佰元折算壹日。附表
所示之物均沒收。
    事  實
一、己○○自民國（下同）八十九年八月三日，經由藍天遊藝場之現場負責人（即組
    長）甲○○之僱用，以每月薪資二萬三千元之代價在該遊藝場擔任現場開分、洗
    分、兌換代幣、寄分卡等工作。而該遊藝場係戊○○自八十九年五月初某日起未
    經主管機關之核准擅自經營之電子遊戲場，戊○○並基於以賭博為常業之犯意，
    在該公眾得出入之場所內，擺設電動賭博機具單機樸克七台、水果盤十四台、梭
    哈五台、滿貫大亨六台、大型八人座競艇三台、大型六人座賓果王一台、大型八
    人座賓果馬戲團一台、七靶射擊電玩一百台，合計一百三十七台（ＩＣ板合計一
    百七十塊），與不特定之人賭博財物為常業，資以維生。戊○○並自同年五月初
    某日起，以每月三萬四千元之薪資僱用有賭博犯意聯絡之甲○○為組長，在「藍
    天遊藝場」內負責現場管理及兌換現金工作。戊○○又透過甲○○分別自同年七
    月底某日、八月七日、八日起，以每月一萬八千元、一萬八千元、二萬餘元之代
    價，僱用乙○○、丁○○、丙○○（戊○○、甲○○、丁○○、丙○○、乙○○
    等人業經本院另行審結），己○○、乙○○、丁○○、丙○○等四人基於與戊○○、甲○○共同常業賭博之犯意聯絡，在店內擔任現場開分、洗分、兌換代幣、
    寄分卡等工作，而在上址分擔「藍天遊藝場」之經營工作。
    其賭博方法係以開分之方式在機具上開啟分數，再押注彩金與電子遊戲機台對賭
    ，如押中可得一至百倍不等之分數，可以該分數向開分員換取寄分卡，或持寄分
    卡至一樓後門櫃檯兌換現金，如未押中則所押注之賭資由戊○○取得。迄於八十
    九年八月十日晚上九時四十五分許，適有賭客江春生、何茂榮、林嘉信、林瑞華
    、黃正坤、蔡篤煌、李孟俊、鄭瑞淞、呂智源、段本發、陳志祥、林國祥、謝仁
    豪、李福進、王阿玲、吳登發、李茂盛、楊金德（以上均經公訴人另為職權不起
    訴處分）利用前開電動賭博機具賭博財物，及徐鎮遠、羅金茂、陳氏玉碧、謝祖
    偉、王秀菁、劉振國（以上均經公訴人另為不起訴處分）在場，為警查獲，並扣
    得附表所示之電子遊戲機一百三十七台、賭資、電玩開洗分報表、積分卡、代幣
    及會員名冊三本、搖控器五枚。
二、案經台中市警察局第一分局報請臺灣臺中地方法院檢察署檢察官偵查起訴。
    理  由
一、訊據被告固坦承於右揭時、地受僱於戊○○，擔任開分、洗分、兌換代幣及寄分
    之工作不諱，惟矢口否認前開犯行，辯稱：伊僅係受人僱用，不知有賭博之事云
    云。惟查，（一）上開藍天遊藝場確有經營賭博之行為，業據被告戊○○、甲○○於本院審理中供述屬實，而被告知道係非法經營等情，亦據被告戊○○於本院
    審理中供明在卷；（二）本件是經民眾向內政部警政署督察室檢舉「藍天遊藝場
    」涉嫌賭博，經交查中部維新小組，維新小組再派偵查員前往查證確有賭博行為
    ，並在一樓後門櫃檯內兌換現金之情事後，始前往取締查獲之事實，亦有證人即
    警員蕭敏政、陳嘉欣、薛乃仁、宋德煜等人分別證述屬實（見偵查卷第二八０頁
    正、背面，第二八五頁背面至二八六頁）；（三）參以藍天遊藝場之營業大門均
    未開啟，進出均由後門（此亦據被告戊○○於本院審理理中供明在卷）等節觀之
    ，藍天遊藝場所經營者應係賭博性之電動遊藝場，否則豈會以此隱秘之方式為之
    ，而被告既知藍天遊藝場以如此特殊之方式經營，渠應知悉該遊藝場應有賭博之
    行為。此外並有附表所示之物扣案可證，事證明確，被告所辯要屬事後卸責之詞
    ，不足採信，被告之犯行應堪認定。
二、共犯戊○○以固定之店面，擺設為數甚多之電動機具，並僱用多人看顧，而被告
    與甲○○、丁○○、丙○○、乙○○等人均受僱於戊○○，恃薪資維生，是被告
    與戊○○、甲○○、丁○○、丙○○、乙○○等人顯係以賭博為常業無疑，是核
    被告所為係犯刑法第二百六十七條之常業賭博罪。被告與戊○○、甲○○、乙○○、丁○○、丙○○等人就上開賭博之犯行，有犯意之聯絡及行為之分擔，皆為
    共同正犯。爰審酌被告之素行、犯罪之動機、目的、手段，犯罪所生之危害，緊
    係受僱於他人等一切情狀，量處如主文所示之刑，並諭知易科罰金之折算標準。
    扣案如附表編號一、二、三所示之物均應依刑法二百六十六條第二項之規定沒收
    ，餘如附表所示之物係共同正犯戊○○所有，供犯罪所用之物，業據戊○○供明
    在卷，亦應依刑法第三十八條第一項第二款之規定沒收之。至遙控器五枚、會員
    名冊三本尚無證據證明係供本案犯罪所用之物，無庸諭知沒收，併此敘明。
三、又被告於行為後，刑法第四十一條易科罰金之標準已於九十年一月十日公布施行
    ，於同年月十二日生效，比較新舊法，其易科罰金之標準，以新法較有利於被告
    ，是行為人犯後法律已有變更，依刑法第二條第一項前段之規定，應適用最有利
    於行為人之法律，即修正後之刑法第四十一條第一項前段之規定，附此敘明。
據上論結，應依刑事訴訟法第二百九十九條第一項前段，刑法第二十八條、第二百六
十七條、第二百六十六條第二項、第二條第一項前段、第四十一條第一項前段、第三
十八條第一項第二款，罰金罰鍰提高標準條例第一條前段第二條，判決如主文。
中      華      民      國      九十      年      三      月    一    日
                                        法  官  蔡  名  曜
右正本證明與原本無異。
如不服本判決，應於送達後十日內向本院提出上訴狀 （須附繕本） ，上訴於台灣高等
法院台中分院。
        書記官
中      華      民      國      九十      年      三      月    一      日
附表：
一、電動機具計一百三十七台：
(一)單機樸克七台；(二)水果盤十四台；(三)梭哈五台；(四)滿貫大亨六台；(五)大
    刑八人座競艇三台；(六)大型六人座賓果王；(七)大型八人座賓果馬戲團一台；
    (八)七靶射擊一百台。
二、賭資九萬一千元
三、代幣八百五十枚。
四、積分卡七十張
五、電動機具開分、洗分表。
附錄論罪科刑法條附錄法條：
中華民國刑法第二百六十七條
(常業賭博罪)
以賭博為常業者，處二年以下有期徒刑，得併科一千元以下罰金。


司法院資訊處製作；財團法人民間司法改革基金會備份。
